# 请教陈版，关于同一控制下企业合并问题

提问人：Phoebe199 时间：2010-11-16 18:37:31
陈版，您好
A公司本年以 1 元对价收购B公司，该收购为同一控制下企业合并，收购日B公司的净资产为负数，那作为母公司的A公司长期股权投资成本应该为 0 ，还是为被合并公司所有者权益中所享有的份额，如果按第二种方式确认，A公司的长期股权投资就为负数。

回答人：chenyiwei
此时长期股权投资的初始成本应当为零。 如果为负资产，那就是负债了。但是A应当对B没有承担超出正常的股东有限责任以外的责任，B无力偿还的负债也不会构成A的现时义务。